<br>

<!--install and/or load all R packages-->
```{r setup, include = FALSE, echo = FALSE, warning = FALSE, message = FALSE, fig.align = 'center', out.width = "100%", results = "hide"}
library("dplyr")
library("htmltools")

knitr::opts_chunk$set(
  echo = FALSE,
  warning = FALSE,
  message = FALSE,
  fig.align = 'center',
  results = "asis",
  include = TRUE,
  out.width = "100%",
  knitr.kable.NA = '',
  knitr.table.format = "html"
)
```

```{r galeria-consultoria}
library("dplyr")

img_path <- list.files(path = file.path("imagens", "carousel"), full.names = TRUE, recursive = FALSE)

# Initialize carousel
carousel <- bsplus::bs_carousel(id = "ciencia-cidada",
                                use_indicators = TRUE,
                                use_controls = FALSE) %>% 
  bsplus::bs_set_data(interval = 3000)

# Iterate and append slides to the carousel
for (i in 1:length(img_path)) {
  img <- img_path[i]
  slide <- bsplus::bs_carousel_image(src = img)
  carousel <- bsplus::bs_append(carousel, content = slide)
}

# Output carousel
carousel
```

<br>

# **Seja um Cientista Cidadão!**

Você sabia que pode contribuir com a ciência usando apenas o seu celular?

A Plataforma SAUDE convida você — pessoa idosa ou cuidador — a fazer parte de uma pesquisa inovadora sobre saúde e envelhecimento! Ao participar, você se torna um cientista cidadão, ajudando a coletar dados importantes sobre equilíbrio, mobilidade e funcionalidade física.

<br>

# Por que participar?

- Você acompanha sua própria saúde de forma autônoma.

- Contribui para melhorar políticas públicas e ações de saúde.

- Fortalece sua autonomia e promove um envelhecimento saudável.

- Ajuda pesquisadores a entender melhor como vivem e se movem os idosos no dia a dia.

<br>

# Como participar?

Basta utilizar o nosso aplicativo gratuito para realizar testes simples, como o Sentar e Levantar, o Apoio em Um Pé Só e o Timed Up and Go (TUG), diretamente na sua casa.

<br>

# Sua experiência pode transformar o futuro da saúde!

Participe da construção do conhecimento.

Seja protagonista da sua saúde. Seja um **cientista cidadão**.

<div style='font-size: 20px;'>
  <br>
  <center>
  <a style='border: 2px solid #000; background-color: #2c3e50; color: white; padding: 10px 20px; width: 100%; text-decoration: none; border-radius: 5px; display: inline-block;' href='saude.html'><strong>PARTICIPE AGORA!</strong></a>
  </center>
  <br>
</div>

<br>
